臺灣高等法院高雄分院刑事判決
110年度上訴字第904號
上  訴  人  
即  被  告  潘師群

                    住屏東縣○○鄉○○路0000巷00號                          現另案於法務部○○○○○○○○○○○

指定辯護人  本院公設辯護人陳信凱
上列上訴人即被告因違反毒品危害防制條例案件，不服臺灣屏東
地方法院110年度訴字第106號，中華民國110年5月31日第一審判
決（起訴案號：臺灣屏東地方檢察署110年度偵字第1241號；移
送併案審理案號：臺灣屏東地方檢察署110年度偵字第4038號）
，提起上訴，本院判決如下：
    主  文
上訴駁回。
    事  實
一、潘師群明知甲基安非他命係毒品危害防制條例第2 條第2 項
    第2 款規定之第二級毒品，不得非法持有、販賣，竟意圖營
    利，分別基於販賣第二級毒品甲基安非他命之犯意，先後於
    附表所示之交易時間、交易地點，各以附表所示之交易方式
    及交易金額，販賣第二級毒品甲基安非他命予附表所示之購
    毒者（共5次），而分別牟取利潤。
二、嗣經警方依法對潘師群所有扣案之門號0000000000號行動電
    話，實施通訊監察後，於民國110 年1 月25日20時50分，在
    屏東縣○○鄉○○路00號潘師群租屋處前，經潘師群同意後，對
    潘師群所駕駛之車牌號碼0000-00 號自用小客車執行搜索，
    當場扣得如附件編號1 、2 所示之物；復於同日21時50分許
    ，經潘師群同意後，在屏東縣○○鄉○○路0000巷00號潘師群住
    處執行搜索，當場扣得如附件編號3、4 所示之物，因而查
    悉上情。
三、案經屏東縣政府警察局屏東分局報告臺灣屏東地方檢察署檢
    察官偵查起訴及移送併案審理。
    理  由
一、證據能力部分：
    被告以外之人於審判外之陳述，雖不符刑事訴訟法第159 條
    之1 至之4 等4 條之規定，而經當事人於審判程序同意作為
    證據，法院審酌該言詞陳述或書面陳述作成時之情況，認為
    適當者，亦得為證據；當事人、代理人或辯護人於法院調查
    證據時，知有刑事訴訟法第159 條第1 項不得為證據之情形
    ，而未於言詞辯論終結前聲明異議者，視為有前項之同意，
    同法第159 條之5 定有明文。立法意旨在於傳聞證據未經當
    事人之反對詰問予以核實，原則上先予排除；惟若當事人已
    放棄反對詰問權，於審判程序中表明同意該等傳聞證據可作
    為證據；或於言詞辯論終結前未聲明異議，基於尊重當事人
    對傳聞證據之處分權，及證據資料愈豐富，愈有助於真實發
    見之理念，且強化言詞辯論主義，使訴訟程序得以順暢進行
    ，上開傳聞證據亦均具有證據能力。查本案判決所引用具傳
    聞性質之各項證據資料，因被告潘師群、辯護人及檢察官均
    同意有證據能力（詳本院卷第75頁），本院審酌各該傳聞證
    據作成時之情況，認均與本件待證事實具有關聯性，且查無
    證據足以證明言詞陳述之傳聞證據部分，陳述人有受外在干
    擾、不法取供或違反其自由意志而陳述之情形；書面陳述之
    傳聞證據部分，亦無遭變造或偽造之情事，衡酌各該傳聞證
    據，作為本案之證據亦屬適當，自均得為證據，而有證據能
    力。
二、上開犯罪事實，業據被告潘師群於偵查、原審及本院審理中
    均坦白承認（詳偵一卷第421頁以下之刑事答辯狀；原審卷
    第236頁；本院卷第127頁），並有如附表所示證據欄之人證
    、卷證等證據、搜索扣押筆錄、扣押物品目錄表在卷（詳附
    表所示證據欄之證據出處；偵卷第69頁以下、第81頁以下）
    及附件編號1之誤扣案可佐。再者，政府為杜絕毒品氾濫，
    再三宣導民眾遠離毒品，媒體報導既深且廣，對於禁絕毒品
    之政策，應為民眾所熟悉。政府對於查緝施用、轉讓及販賣
    毒品無不嚴格執行，且販賣毒品罪係重罪，若無利可圖，衡
    情一般持有毒品者，當不致輕易將持有之毒品交付他人。況
    且，販賣毒品乃違法行為，非可公然為之，且有其獨特之販
    售路線及管道，亦無公定之價格，復可任意增減其分裝之數
    量，而每次買賣之價量，亦可能隨時依市場貨源之供需情形
    、交易雙方之關係深淺、資力、對行情之認知、可能風險之
    評估、查緝是否嚴緊，及購買者被查獲時供述購買對象之可
    能性風險評估等諸般事由，而異其標準，非可一概而論，是
    販賣之利得，誠非固定，除經坦承犯行或價量均達到明確外
    ，委難察得實情，但販賣毒品係重罪，若無利可圖行為人應
    無甘冒被查緝法辦重刑之危險，平白無端義務為該買賣毒品
    之工作，是其販入之價格必較售出之價格低廉，而有從中賺
    取買賣差價牟利之意圖及事實，應屬合理之認定，而縱使販
    賣之人從價差或量差中牟利方式雖異，其意圖營利之非法販
    賣行為仍屬同一。因本件被告已自承：每賣新臺幣（下同）
    1,000元大概賺100元；附表編號4是賺施用的量等語（詳原
    審聲羈卷第19頁）；且被告與如附表所示之購毒者，均非至
    親，苟無利得，豈有甘冒重刑之風險，分別交付如附表所示
    之毒品，並收取價金。堪認本件被告如附表所示之犯行，均
    有營利之意圖甚明。從而，因被告自白均核與事實相符，是
    本件事證明確，被告如附表所示之犯行，均堪認定。
三、論罪科刑：
  ㈠核被告所為，均係犯毒品危害防制條例第4 條第2 項之販賣
    第二級毒品罪（共5罪）。被告上開各次販賣第二級毒品甲
    基安非他命前持有第二級毒品甲基安非他命之低度行為，均
    為其後販賣第二級毒品甲基安非他命之高度行為所吸收，均
    不另論罪。被告如附表所示5次犯行，犯意各別，應予分論
    併罰。移送併案審理部分（臺灣屏東地方檢察署110年度偵
    字第4038號），與本件起訴之事實均相同，本院自應併與審
    理。
  ㈡刑之減輕部分：
  ⒈毒品危害防制條例第17條第2 項部分：
 　 被告如附表所示之販賣第二級毒品犯行部分，因被告於偵查
    、原審及本院審理中均自白犯行（出處詳理由欄二），故均
    應依毒品危害防制條例第17條第2 項規定，減輕其刑（原審
    判決於毒品危害防制條例之前贅載「修正前」，應予更正）
    。
  ⒉毒品危害防制條例第17條第1 項部分：
    被告雖於警詢中供出其毒品上游來源為甲男（真實姓名詳卷
    ，以代號稱之），惟警方未因被告之供述而查獲甲男，且警
    方嗣後詢問甲男，甲男亦否認曾於被告所述之購買毒品時間
    ，販賣毒品予被告等情，有屏東縣政府警察局屏東分局110
    年10 年5 日屏警分偵字第11033947700號函、110年11 年14
     日屏警分偵字第11034434701號函及所附甲男警詢筆錄在卷
    可參（詳本院卷第60-1頁、87頁以下）。故本件被告並無毒
    品危害防制條例第17條第1項規定之適用。
  ⒊刑法第59條規定部分：
 　 犯罪之情狀顯可憫恕，認科以最低度刑仍嫌過重者，得酌量
    減輕其刑，此雖為法院依法得行使裁量之事項，然非漫無限
    制，必須犯罪另有特殊之原因、環境與情狀，在客觀上足以
    引起一般之同情而顯可憫恕，認為即予宣告法定低度刑期，
    猶嫌過重者，始有其適用。本院考量被告所犯販賣第二級毒
    品罪，其最低法定刑為10年以上有期徒刑，依前揭毒品危害
    防制條例第17條第2 項規定減輕其刑後，其有期徒刑之最低
    度刑為5 年，相較原本10年以上有期徒刑之法定刑，已減輕
    甚多；又被告本案係5 次販賣第二級毒品，可見其販毒之犯
    行並非偶一為之，顯然漠視國家對於毒品買賣之禁令，雖其
    販賣第二級毒品之數量並非至鉅，但對於甲基安非他命施用
    者來源之提供有所助益，顯已危害社會、國家法益。因此，
    綜觀其犯罪情節、行為惡性，與其減輕後之上開最低度刑相
    較，實難認在客觀上有何足以引起一般同情而有情輕法重之
    情形，爰均不依刑法第59條之規定酌減輕其刑。
四、原審認被告罪證明確，適用毒品危害防制條例第4 條第2 項
    、第17條第2 項、刑法第11條、第51條第5 款等規定。審酌
    被告明知第二級毒品甲基安非他命具有成癮性及危害性，為
    法律所禁止販賣之物，竟仍為本案之販賣犯行，所為實非可
    取。惟念被告犯後坦承犯行，節省司法資源，犯後態度尚佳
    ；考量被告於本案販賣毒品對象人數、各次販賣毒品之數量
    、售價等犯罪情節，兼衡被告之犯罪動機、目的、手段，暨
    被告於原審審理時自陳學歷為高工肄業、未婚無子女、入監
    前從事綁鐵臨時工、日薪2 千元之家庭生活等一切情狀，分
    別量處如附表原審主文欄所示之刑。再參酌被告所犯上開各
    罪之犯罪時間係集中於109 年10月20日起至110 年1 月10日
    止，時間密接，販售對象為3 人，對於毒品擴散之危害程度
    尚屬有限，且各罪具有同質性，是基於數罪併罰限制加重與
    多數犯罪責任遞減原則，合併定應執行有期徒刑7年。復說
    明：㈠被告為本案附表所示犯行時，均以其所有扣案如附件
    編號1 所示之行動電話（含SIM 卡1 張）與各該購毒者聯繫
    關於毒品交易事宜等情，業據被告供陳明確，並有如附表證
    據欄所示證據在卷可參，足認上開扣案行動電話為被告所有
    且供其為本案犯行所用之物，應依毒品危害防制條例第19條
    第1 項規定，於被告所犯之各罪，均宣告沒收之。㈡被告販
    賣甲基安非他命予附表所示之購毒者，分別取得如附表交易
    金額欄所示之價金，均屬被告因販毒所得之財物，雖未扣案
    ，仍應依刑法第38條之1 第1 項前段、第3 項規定，分別於
    其所犯之各罪，宣告沒收之，並於全部或一部不能沒收或不
    宜執行沒收時，均追徵其價額。㈢其餘扣案如附件編號2 至4
     所示之物，被告均陳稱與本案犯行無關，亦無證據證明與
    被告所為本案之犯行有何關連。且起訴書於第1頁、第2 頁
    亦已載明吸食器部分另案聲請沒收；帳冊則與本案無關，故
    不聲請沒收等語。故爰不予宣告沒收上開物品。經核原判決
    認事用法，核無不合，其量刑除已斟酌刑法第57條各款所列
    情狀外，亦基於數罪併罰限制加重與多數犯罪責任遞減原則
    ，定其應執行之刑，並未逾越法定範圍，亦未濫用其職權，
    應屬適當。被告以原審量刑過重，本件應有刑法第59條規定
    之適用為由，提起上訴，指摘原判決不當，為無理由，應予
    駁回。　　
據上論結，應依刑事訴訟法第368條，判決如主文。
本案經檢察官李忠勳提起公訴及移送併案審理，檢察官李啟明到
庭執行職務。
中　　華　　民　　國　　111 　年　　1 　　月　　11　　日
                    刑事第三庭  審判長法  官  徐美麗
                                      法  官  陳億芳
                                      法  官  方百正
以上正本證明與原本無異。
如不服本判決應於收受本判決後20日內向本院提出上訴書狀，其
未敘述上訴理由者，並得於提起上訴後20日內向本院補提理由書
狀（均須按他造當事人之人數附繕本）「切勿逕送上級法院」。
中　　華　　民　　國　　111 　年　　1 　　月　　11　　日
                                      書記官  呂姿儀
附錄本判決論罪科刑所依據之法條：　　
毒品危害防制條例第4 條第2 項
製造、運輸、販賣第二級毒品者，處無期徒刑或10年以上有期徒
刑，得併科新臺幣1千5百萬元以下罰金。
【附表】
編號 購毒者 交易時間 交易地點 交易方式 交易金額、毒品種類及數量 證據 原審主文  備註：起訴書犯罪事實        所犯罪名及宣告刑   沒收  1 鄭仁傑 通話時間： 109 年10月20日凌晨1時55 分許、1時58分許、2時9分許 潘師群之租屋處（位於屏東縣○○鄉○○路00號）E315號房內。 鄭仁傑於左列之通話時間，以其持用之門號0000000000號行動電話，撥打潘師群所有扣案之門號0000000000號行動電話通話後，約定交易甲基安非他命之時間、地點。嗣於左列之交易時間、地點，潘師群將如右列所示之甲基安非他命售予鄭仁傑，鄭仁傑當場交付如右列所示之價金而完成交易。 5 千元、重量不詳之甲基安非他命1小包。 ①證人鄭仁傑於警詢、偵查中之證述（詳偵卷第266頁以下、第323頁以下） ②通訊監察書、通訊監察譯文（詳偵卷第35頁至第38頁；原審卷第87頁以下、第91頁以下） 潘師群販賣第二級毒品，處有期徒刑伍年肆月。 扣案如附件編號1所示之物沒收。未扣案之犯罪所得新臺幣伍仟元沒收，於全部或一部不能沒收或不宜執行沒收時，追徵其價額。 即如起訴書附表編號1   交易時間： 109 年10月20日凌晨約2 時15分許        2 鄭仁傑 通話時間： 109年10月21日22時10分許、22時19分許 潘師群之租屋處（位於屏東縣○○鄉○○路00號）1 樓大門外旁之停車場。 鄭仁傑於左列之通話時間，以其持用之門號0000000000號行動電話，撥打潘師群所有扣案之門號0000000000號行動電話通話後，約定交易甲基安非他命之時間、地點。嗣於左列之交易時間、地點，潘師群先將如右列所示之甲基安非他命交與鄭仁傑，至於如右列所示之價金部分，鄭仁傑則係於翌日（即22日）19至20時間之某時許，攜至左列相同地點交與潘師群收受。 1 千元、重量不詳之甲基安非他命1小包。  潘師群販賣第二級毒品，處有期徒刑伍年貳月。 扣案如附件編號1所示之物沒收。未扣案之犯罪所得新臺幣壹仟元沒收，於全部或一部不能沒收或不宜執行沒收時，追徵其價額。 即如起訴書附表編號2   交易時間： 109年10月21日22時19分許。        3 鄭仁傑 通話時間： 110年1月10日22時16分許 潘師群之租屋處（位於屏東縣○○鄉○○路00號）1 樓大門外旁之停車場。 鄭仁傑於左列之通話時間，以其向不知情友人即綽號「福哥」借用之門號0000000000號行動電話，撥打潘師群所有扣案之門號0000000000號行動電話通話後，約定交易甲基安非他命之時間、地點。嗣於左列之交易時間、地點，潘師群將如右列所示之甲基安非他命售予鄭仁傑，鄭仁傑當場交付如右列所示之價金而完成交易。 2 千元、重量不詳之甲基安非他命1小包。  潘師群販賣第二級毒品，處有期徒刑伍年貳月。 扣案如附件編號1所示之物沒收。未扣案之犯罪所得新臺幣貳仟元沒收，於全部或一部不能沒收或不宜執行沒收時，追徵其價額。 即如起訴書附表編號3   交易時間： 110年1月10日23時20分許。        4 盧建宏 通話及簡訊時間： 109 年11月13日23時26分許起至翌日（14日）凌晨0時32分許止，期間雙方多次以互相傳送文字簡訊、撥打電話通話等方式聯繫。 潘師群之租屋處（位於屏東縣○○鄉○○路00號）1 樓大門外旁之停車場，在盧建宏所駕駛之汽車內進行交易。 盧建宏於左列之通話及簡訊時間，以其持用之門號0000000000號行動電話，與潘師群所有扣案之門號0000000000號行動電話聯繫，約定交易甲基安非他命之時間、地點。嗣於左列之交易時間、地點，盧建宏駕車抵達後，盧建宏在其駕駛之汽車內，將如右列所示之價金交與潘師群，潘師群隨即下車至某處取得毒品，再返回盧建宏之車內，將甲基安非他命交與鄭仁傑而完成交易。潘師群則賺取從中挖取一點毒品供自己吸食之利益。 5 千元、重量不詳之甲基安非他命1小包。 ①證人盧建宏於警詢、偵查中之證述（詳偵卷第194頁以下、第255頁以下） ②通訊監察書、通訊監察譯文（詳偵卷第39頁至第41頁；原審卷第87頁以下、第89頁以下）。 潘師群販賣第二級毒品，處有期徒刑伍年肆月。 扣案如附件編號1所示之物沒收。未扣案之犯罪所得新臺幣伍仟元沒收，於全部或一部不能沒收或不宜執行沒收時，追徵其價額。 即如起訴書附表編號4   交易時間： 109年11月14日約凌晨1時許。        5 李國光 通話時間： 109年12月11日上午5時12分許、5 時31分許、5時52分許、5時58分許。 李國光之住處（位於屏東縣○○鄉○○○巷00號）旁馬路某處。 李國光於左列之通話時間，以其持用之門號0000000000號行動電話，撥打潘師群所有扣案之門號0000000000號行動電話通話後，約定交易甲基安非他命之時間、地點。嗣於左列之交易時間、地點，潘師群將如右列所示之甲基安非他命售予李國光，李國光當場交付如右列所示之價金而完成交易。 500 元、重量不詳之甲基安非他命1小包。 ①證人李國光於警詢、偵查中之證述（詳偵卷第332頁、第335頁以下 　、第368頁、第369頁以下 　） ②通訊監察書、通訊監察譯文（詳偵卷第49頁；原審卷第89頁以下）。 潘師群販賣第二級毒品，處有期徒刑伍年貳月。 扣案如附件編號1所示之物沒收。未扣案之犯罪所得新臺幣伍佰元沒收，於全部或一部不能沒收或不宜執行沒收時，追徵其價額。 即如起訴書附表編號5   交易時間： 109年12月11日上午6 時許。        
 【附件】
1.OPPO手機1支：IMEI：000000000000000、000000000000000；含插置之門號0000000000號SIM卡1 張。-------------------為本案販毒所用之物。 2.毒品吸食器（黑色）1組。----施用毒品所用，與本案無關。 3.毒品吸食器1組（綠色）。----施用毒品所用，與本案無關。 4.帳冊1本。------------------與本案無關。